【裁判字號】    95,訴緝,186
【裁判日期】    950831
【裁判案由】    毒品危害防制條例
【裁判全文】
臺灣板橋地方法院刑事判決             95年度訴緝字第186號
公  訴  人  臺灣板橋地方法院檢察署檢察官
被      告  甲○○
                    （現另案羈押於臺灣臺北看守所）
上列被告因毒品危害防制條例案件，經檢察官提起公訴（九十四
年度核退毒偵字第二六二四號）及移送併案審理（九十五年度毒
偵字第一九０二號、第二八四０號），因被告於本院準備程序時
認罪，本院裁定改依簡式審判程序審理，判決如下：
    主  文
甲○○連續施用第一級毒品，累犯，處有期徒刑壹年。如附表編
號二、三所示之海洛因、海洛因殘渣袋均沒收銷燬，如編號三所
示之注射針筒參支沒收；又連續施用第二級毒品，累犯，處有期
徒刑捌月，如附表編號一、二、三所示之安非他命、安非他命殘
渣袋均沒收銷燬，如編號一、二、三所示之安非他命吸食器、分
裝夾鏈袋、電子磅秤、杓子均沒收。應執行有期徒刑壹年陸月，
如附表編號一、二、三所示之海洛因、海洛因殘渣袋、安非他命
、安非他命殘渣袋均沒收銷燬，如附表編號一、二、三所示之安
非他命吸食器、注射針筒、分裝夾鏈袋、電子磅秤、杓子均沒收
。
    事  實
一、甲○○前有違反麻醉藥品管理條例、槍判彈藥刀械管制條例
    、毒品危害防制條例等前科，最近一次於民國九十三年間因
    違反毒品危害防制條例案件，經本院判處有期徒刑六月確定
    ，於九十三年七月十七日易科罰金執行完畢。其前因施用毒
    品案件經依本院八十八年度毒聲字第六七００號刑事裁定令
    入勒戒處所觀察、勒戒後，認無繼續施用毒品傾向，乃由臺
    灣板橋地方法院檢察署檢察官於八十八年十一月十六日以八
    十八年度毒偵字第二０五八號為不起訴處分確定。復因施用
    毒品案件，經依本院八十九年度毒聲字第四六六四號刑事裁
    定令入勒戒處所觀察、勒戒後，經認定有繼續施用毒品傾向
    ，又經本院以八十九年度毒聲字第五七七八號裁定令入戒治
    處所施以強制戒治，而於九十年十月十一日保護管束執行期
    滿。詎仍不知戒絕惡習，於前受強制戒治處分執行完畢後之
    五年內，復分別基於施用第一級毒品海洛因及第二級毒品安
    非他命之概括犯意，自九十四年六月間某日起至九十五年二
    月二十五日晚間十時許止，在其位於臺北縣土城市○○路○
    段一二九巷三十八號一樓住處及土城市某網咖內，分別以注
    射針筒注射之方式連續多次施用第一級毒品海洛因，以及以
    安非他命吸食器用火燒烤成煙之方式連續多次施用第二級毒
    品安非他命。先於九十四年八月十六日下午三時許，在臺北
    縣土城市○○路○段六十號地下室停車場所警查獲，並當場
    扣得其所有之第二級毒品安非他命二小包（合計毛重一點五
    公克）供施用安非他命所用之安非他命吸食器一個。再於九
    十四年十二月七日下午二時三十分許，在臺北縣泰山鄉○○
    路○段四二三號八樓八０八室為警查獲，並當場查獲第一級
    毒品海洛因二包（合計淨重一點二二公克）、第二級毒品安
    非他命三包（合計毛重三十六點一公克，因鑑驗使用零點零
    二八公克）、安非他命吸食器一個、分裝夾鏈袋一大包、電
    子磅秤一台、杓子一支。復於九十五年二月二十六月上午十
    一時許，在臺北縣土城市○○街六時二巷底之泰順釣魚池為
    警查獲，並當場扣得其所有之第一級毒品海洛因二包（合計
    淨重零點零九公克）、一瓶（淨重三點二三公克）、海洛因
    殘渣袋一個、安非他命九包（合計毛重十一點八公克，鑑驗
    使用零點零一二公克，驗餘十一點七八八公克）、安非他命
    殘渣袋一個及其所有分別供施用海洛因、安非他命所用之注
    射針筒三支、安非他命吸食器二個。
二、案經臺北縣政府警察局土城分局報告臺灣板橋地方法院檢察
    署檢察官偵查起訴及移送併案審理。
    理  由
一、認定被告甲○○犯罪所憑之證據
（一）被告甲○○於本院準備程序、審理中之自白。
（二）臺灣檢驗科技股份有限公司濫用藥物尿液檢驗報告三紙。
（三）臺灣板橋地方法院檢察署刑案資料查註紀錄表各一件。
（四）扣案如附表所示之海洛因、海洛因殘渣袋、安非他命、安
      非他命殘渣袋、注射針筒、安非他命吸食器、分裝夾鏈袋
      、電子磅秤、杓子等物。
（五）臺灣檢驗科技股份有限公司濫用藥物檢驗報告、法務部調
      查局鑑定通知書各二紙。
（六）臺灣板橋地方法檢察署刑案資料查註紀錄表一件。
二、查被告行為後，刑法業於九十四年二月二日經總統以華總一
    義字第０九四０００一四九０一號令修正公布，並於九十五
    年七月一日施行（下稱新刑法，修正前刑法下稱舊刑法），
    參酌最高法院九十五年五月二十三日刑事庭第八次會議決議
    ，新刑法第二條第一項之規定，係規範行為後法律變更所生
    新舊法律比較適用之準據法，於新刑法施行後，應適用新刑
    法第二條第一項之規定，為「從舊從輕」之比較。另於比較
    時應就罪刑有關之共犯、未遂犯、想像競合犯、牽連犯、連
    續犯、結合犯，以及累犯加重、自首減輕暨其他法定加減原
    因（如身分加減）與加減比例等一切情形，本於統一性及整
    體性原則，綜其全部罪刑之結果而為比較。經比較新舊法結
    果，以被告行為時之舊法較為有利於被告，應一體適用舊刑
    法之規定。核被告甲○○所為，係犯毒品危害防制條例第十
    條第一項、第二項之施用第一級、第二級毒品罪。其施用第
    一級、第二級毒品前持有第一級、第二級毒品之低度行為，
    應為施用之高度行為所吸收，均不另論罪。被告先後多次施
    用第一級、第二級毒品安非他命，均時間緊接，所犯構成要
    件各相同，顯係分別基於概括犯意而為，均為連續犯，應分
    別論以一罪，並各依連續犯之規定加重其刑。公訴人雖僅就
    被告於九十四年六月間起訖同年八月十六日止施用第二級毒
    品安非他命，以及於九十四年八月十六日為警採尿之前二十
    六小時內某時施用海洛因之犯行提起公訴，惟被告前開其餘
    施用海洛因、安非他命之犯行與業經起訴部分有連續犯之裁
    判上一罪關係，為起訴效力所及，且經檢察官移送併案審理
    ，本院自得併與審究，附此敘明。末查，被告甲○○有前開
    之犯罪科刑紀錄，有臺灣高等法院被告前案紀錄表一件在卷
    可稽，其於有期徒刑執行完畢五年以內再犯本件有期徒刑以
    上之罪，為累犯，應依修正前刑法第四十七條之規定遞加重
    其刑。爰審酌被告前已因施用毒品案件經送觀察、勒戒及強
    制戒治，仍不能戒除毒癮，再次漠視法令禁制而犯本罪，顯
    見其戒除毒癮之意志薄弱，犯後仍否認犯行，未見悔意，惟
    念其施用毒品所生危害，實以自戕身心健康為主，對於他人
    生命、身體、財產等法益，尚無明顯而重大之實害等一切情
    狀，分別量處如主文所示之刑，並定其應執行刑。
四、至扣案之海洛因、海洛因殘渣袋、安非他命、安非他命殘渣
    袋、注射針筒、安非他命吸食器、分裝夾鏈袋、電子磅秤、
    杓子等物，其宣告沒收銷燬或沒收等情形，均詳如附表所示
    。
五、如不服本件判決，得自收受送達之日起十日內，向本院提出
    上訴狀。
據上論斷，應依刑事訴訟法第二百七十三條之一第一項、第二百
九十九條第一項前段，毒品危害防制條例第十條第一項、第二項
、第十八條第一項前段，刑法第二條第一項前段、第十一條前段
、修正前第五十六條、修正前第四十七條、修正前第三十八條第
一項第二款、修正前第五十一條第五款，罰金罰鍰提高標準條例
第一條，判決如主文。
中    華    民    國    95    年    8     月    31    日
                  刑事第十八庭  法  官  連育群
以上正本證明與原本無異
如不服本判決應於送達後10日內向本院提出上訴狀
                                書記官  田世杰
中    華    民    國    95    年    8     月    31    日
如不服本判決應於送達後十日內向本院提出上訴狀
附錄本案論罪科刑法條全文：
毒品危害防制條例第10條
施用第一級毒品者，處 6 月以上 5 年以下有期徒刑。
施用第二級毒品者，處 3 年以下有期徒刑。
附表
┌─┬─────┬─────┬───────────┬────────────────────────────┐
│編│查獲時間  │查獲地點  │查獲物品              │是否宣告沒收或沒收銷燬                                  │
│號│          │          │                      │                                                        │
├─┼─────┼─────┼───────────┼────────────────────────────┤
│一│九十四年八│臺北縣土城│第二級毒品安非他命貳包│安非他命貳包（合計毛重壹點伍公克）係第二級毒品，且與分裝│
│  │月十六日下│市○○路二│（合計毛重壹點伍公克）│袋無法完全析離，均應依毒品危害防制條例第十八條第一項前段│
│  │午三時許  │段六十號地│、安非他命吸食器壹個  │之規定宣告沒收銷燬。                                    │
│  │          │下停車場  │                      │安非他命吸食器壹個為被告所有供施用安非他命所用之物，爰依│
│  │          │          │                      │刑法第三十八條第一項第二款之規定宣告沒收。              │
├─┼─────┼─────┼───────────┼────────────────────────────┤
│二│九十四年十│臺北縣泰山│第一級毒品海洛因貳包（│海洛因貳包（合計淨重壹點貳貳公克）、安非他命參包（驗餘參│
│  │二月七日下│鄉○○路三│合計淨重壹點貳貳公克）│拾陸點零柒貳公克）分屬第一級、第二級毒品，且與分裝袋無法│
│  │午二時三十│段四二三號│、第二級毒品安非他命三│完全析離，均應依毒品危害防制條例第十八條第一項前段之規定│
│  │分許      │八樓八０八│包（合計毛重三十六點一│宣告沒收銷燬。                                          │
│  │          │室        │公克，因鑑驗使用零點零│安非他命吸食器壹個、杓子壹支、電子磅秤壹台係被告所有供施│
│  │          │          │二八公克，驗餘參拾陸點│用安非他命所用之物，分裝夾鏈袋係被告所有預備供施用安非他│
│  │          │          │零柒貳公克）、安非他命│命所用之物，均依刑法第三十八條第一項第二款之規定宣告沒收│
│  │          │          │吸食器壹個、分裝夾鏈袋│。                                                      │
│  │          │          │壹大包、電子磅秤壹台、│                                                        │
│  │          │          │杓子壹支。            │                                                        │
├─┼─────┼─────┼───────────┼────────────────────────────┤
│三│九十五年二│臺北縣土城│第一級毒品海洛因貳包（│海洛因貳包、壹瓶（貳包合計淨重零點零玖公克、壹瓶淨重參點│
│  │月二十六日│市○○街六│合計淨重零點零玖公克）│參貳公克）、安非他命玖包（驗餘拾壹點柒捌捌公克）分屬第一│
│  │          │十二巷底泰│、壹瓶（淨重參點貳貳公│級、第二級毒品，且與分裝袋無法完全析離；海洛因殘渣袋壹個│
│  │          │順釣魚    │克）、海洛因殘渣袋壹個│、安非他命殘渣袋壹個其中海洛因、安非他命部分為第一、二級│
│  │          │          │、安非他命玖包（合計毛│毒品，且分別與分裝袋無法完全析離，併依毒品危害防制條例第│
│  │          │          │重拾壹點八公克，鑑驗使│十八條第一項前段之規定宣告沒收銷燬。                    │
│  │          │          │用零點零壹貳公克，驗餘│注射針筒參支、安非他命吸食器貳個均為被告所有之物，分別供│
│  │          │          │拾壹點柒捌捌公克）、安│施用第一級毒品海洛因、第二級毒品安非他命所用之物，均依刑│
│  │          │          │非他命殘渣袋壹個及其所│法第三十八條第一項第二款之規定宣告沒收。                │
│  │          │          │有分別供施用海洛因、安│                                                        │
│  │          │          │非他命所用之注射針筒參│                                                        │
│  │          │          │支、安非他命吸食器貳個│                                                        │
└─┴─────┴─────┴───────────┴────────────────────────────┘


司法院資訊處製作；財團法人民間司法改革基金會備份。
